Inventaris van het archief van het Genootschap Noorthey, ca. 1820-1984
Nationaal Archief, Den Haag
- Aanvulling 1996
  - Overzichten van het vermogen en balans en resultatenrekening van het Genootschap over de boekjaren 1938-1943, 1965 en 1981-1983, met bijlagen., 1939-1944, 1966, 1982-1984; 650; 1 omslag
  - Ingekomen brieven van B. Schreuders over het eertijds in Noordwijk gevestigde internaat "Instituut Schreuders", met bijlagen., 1942 en z.d.; 651; 1 omslag
  - Briefwisseling van de secretaris van het Genootschap betreffende de vergaderingen., 1943, 1950-1970; 652; 1 pak
  - Stukken betreffende reünies van oud-leerlingen., 1950, 1952, 1954-1955 en z.d.; 653; 1 omslag
  - Stukken betreffende de exploitatie door het Genootschap van een internaat te Bloemendaal., 1962-1981; 654-660; 7 omslagen
    - Stukken betreffende de oprichting van het internaat te Bloemendaal, de aanstelling van W. Verhoeven tot direkteur en de regeling van diens pensioenverzekering, 1962, 1965-1968, 1973-1974, 654
    - Stukken ontvangen door het lid van het Genootschap jhr.mr. G.O.J. van Tets, hoofdzakelijk betreffende de oprichting van het internaat te Bloemendaal, 1965-1967, 655
    - Stukken betreffende de aan- en verkoop en het onderhoud van onroerende goederen te Bloemendaal, 1965, 1969, 1971-1972, 1975, 1978, 656
    - Balansen en exploitatierekeningen van de Stichting over de jaren, 1965-1969, 1973-1975 en 1976-1978, 657
    - Stukken betreffende de oprichting van de Stichting Internaat Bloemendaal en de regeling van zijn verhouding tot het Genootschap, 1967-1969, 658
    - Periodieke verslagen van de direkteur van het internaat, met bijlagen, 1967-1978, 659
    - Notulen van vergaderingen van het bestuur van de Stichting, met bijlagen, 1968-1978, 1981, 660
  - "Herinneringen van Mr. J.A. Sillem (24 okt. 1840 - 29 april 1912)", fotocopie van een fragment van een publicatie in het Jaarboek van het Genootschap Amstelodanum., 1970; 661; 1 stuk
    Het betreft hier herinneringen aan zijn schooltijd op Noorthey.
  - Bewijs van eigendom voor het Genootschap van een perceel grond met opstallen te Westergeest in Friesland., 1978; 662; 1 stuk
  - De opvoeding van een Prins van Oranje in het midden van de 19e eeuw door prof.dr. K. de Clerck en dra. L. Troch, gedrukt., 1979; 663; 1 deel
    Het betreft hier o.a. het verblijf van Prins Willem (1840-1879) op Noorthey in de jaren 1851-1854.